臺灣板橋地方法院刑事判決　　　　　　　100年度訴字第199號
公　訴　人　臺灣板橋地方法院檢察署檢察官
被　　　告　林金榮
上列被告因違反毒品危害防制條例案件，經檢察官提起公訴（99
年度毒偵字第8428、9098號），被告於準備程序進行中先就被訴
事實為有罪之陳述，經告知簡式審判程序之旨，並聽取當事人之
意見後，本院合議庭裁定由受命法官獨任進行簡式審判程序，茲
判決如下：
    主  文
林金榮施用第一級毒品，累犯，處有期徒刑壹年；又施用第一級
毒品，累犯，處有期徒刑壹年，扣案注射針筒內含之海洛因殘渣
（量微而未秤重）沒收銷燬，扣案之注射針筒壹支沒收。應執行
有期徒刑壹年捌月，扣案注射針筒內含之海洛因殘渣（量微而未
秤重）沒收銷燬，扣案之注射針筒壹支沒收。
    事  實
一、林金榮曾違犯前肅清煙毒條例及毒品危害防制條例等案件；
    其中於：民國（下同）94年間，因持有毒品案件，經臺灣
    臺北地方法院以94年度簡字第868 號刑事簡易判決處有期徒
    刑3 月確定，並於95年6 月9 日縮刑期滿執行完畢；94年
    間，復因施用毒品案件，經本院以94年度毒聲字第453 號（
    起訴書誤載為「第456 號」）刑事裁定送觀察、勒戒後，認
    有繼續施用毒品之傾向，經本院以94年度毒聲字第1270號刑
    事裁定令入戒治處所執行強制戒治，嗣認無繼續強制戒治之
    必要，於95年3 月10日執行完畢釋放出所，並由臺灣板橋地
    方法院檢察署檢察官以95年度戒毒偵第182 號為不起訴處分
    確定；95年間，因施用第一級毒品案件，經本院以95年度
    訴字第2791號刑事判決處有期徒刑7 月確定，嗣經本院以96
    年度聲減字第2042號刑事裁定減刑為有期徒刑3 月又15日，
    自96年4 月21日入監服刑，迄96年8 月3 日縮刑期滿執行完
    畢；96年間，再因施用第一級毒品案件，經本院以96年度
    訴字867 號刑事判決處有期徒刑1 年8 月，減為有期徒刑10
    月確定；96年間，又因施用第一級毒品案件，經本院以96
    年度訴字第1566號刑事判決處有期徒刑8 月，嗣上訴由臺灣
    高等法院以96年度上訴字第2896號刑事判決撤銷原判決改判
    處有期徒刑8 月，減為有期徒刑4 月確定；96年間，另因
    施用第一級毒品案件，經本院以96年度訴字第2084號刑事判
    決處有期徒刑8 月，嗣上訴經臺灣高等法院以96年度上訴字
    第3433號刑事判決撤銷原判決改判處有期徒刑8 月，減為有
    期徒刑4 月確定；97年間，因施用第一級毒品案件，經本
    院以96年度訴字第4437號刑事判決處有期徒刑9 月確定；
    上開、、案件之徒刑，嗣經臺灣高等法院以98年度聲
    字第1138號刑事裁定定其應執行刑為有期徒刑1 年4 月，並
    與上開之徒刑併執行之，自96年11月15日起入監執行，甫
    於98年10月11日縮刑期滿執行完畢（於本案構成累犯）。
二、詎猶林金榮不知悔改，於上開強制戒治執行完畢釋放後五年
    內，分別基於施用第一級毒品海洛因之犯意，先後於：99
    年10月4 日晚間某時許（起訴書略載為99年10月5 日為警採
    尿時回溯26小時內之某時），在新北市○○區○○路2巷7號
    3 樓居所內，以將第一級毒品海洛因摻水置於針筒內再施打
    身體之方式，施用第一級毒品海洛因1 次，嗣於99年10月5
    日17時許，在新北市○○區○○街124 巷口遇警盤查，因林
    金榮為毒品治安顧慮人口，經其同意採集尿液送驗而查悉上
    情；99年10月27日14時許（起訴書略載為99年10月27日為
    警採尿時回溯26小時內之某時），在上開處所，以相同方式
    ，施用第一級毒品海洛因1 次，嗣於99年10月27日17時13分
    許，在新北市○○區○○路與利濟街口為警查獲，並扣得其
    所有供其施用海洛因所用之注射針筒1 支（內含第一級毒品
    海洛因殘渣─量微未秤重）。
三、案經新北市政府警察局新莊分局先後報請臺灣板橋地方法院
    檢察署檢察官偵查起訴，再經本院合議庭裁定進行簡式審判
    程序審理。
    理  由
一、按本件被告林金榮所犯為死刑、無期徒刑、最輕本刑為3 年
    以上有期徒刑以外之罪，其於準備程序進行中先就被訴事實
    為有罪之陳述，經告知簡式審判程序之旨，並聽取公訴人、
    被告之意見後，本院合議庭認宜由受命法官獨任進行簡式審
    判程序，爰依刑事訴訟法第273 條之1 第1 項規定，裁定進
    行簡式審判程序，合先敘明。
二、上揭犯罪事實，業據被告坦承不諱，且其於99年10月5 日19
    時5 分許在新北市政府警察局新莊分局警備隊，及99年10月
    27日22時8 分許在新北市政府警察局新莊分局林口分駐所，
    分別所採集之尿液檢體，經送請臺灣檢驗科技股份有限公司
    遞以EIA 酵素免疫分析法初驗、GC/MS 氣相層析質譜儀法複
    驗結果，確均呈嗎啡類陽性反應，有臺北縣政府警察局新莊
    分局毒品犯罪嫌疑人尿液採驗作業管制紀錄、臺北縣政府警
    察局新莊分局偵辦毒品案被移送者姓名及代碼對照表、臺灣
    檢驗科技股份有限公司99年10月21日及同年11月11日所出具
    濫用藥物檢驗報告各1 紙在卷可稽，且被告於犯罪事實欄二
    所示之時、地為警查獲之際，確有扣得如上開事實欄所載
    之物，亦有臺北縣政府警察局新莊分局搜索、扣押筆錄、扣
    押物品目錄表各1 紙及查獲現場暨扣案物照片4 幀在卷可證
    ，並有注射針筒1 支（內含第一級毒品海洛因殘渣─量微未
    秤重）扣案可佐，堪信被告上開自白確與事實相符。綜上所
    述，本案事證已臻明確，被告犯行洵堪認。
三、查海洛因屬毒品危害防制條例第2 條第2 項第1 款所定之第
    一級毒品，被告先後2 次持以施用，核其所為，均係犯毒品
    危害防制條例第10條第1 項之施用第一級毒品罪（2 罪）；
    其持有第一級毒品海洛因之低度行為，均應為其施用之高度
    行為所吸收，不另論罪；至其所犯上開2 罪間，犯意各別，
    行為互殊，應分論併罰。查被告先前有如事實欄一所載之有
    期徒刑科刑暨執行完畢情形，有臺灣高等法院被告前案紀錄
    表在卷可查，其於前案有期徒刑執行完畢後5 年內，故意再
    犯本案有期徒刑以上之罪，均為累犯，應分別依刑法第47條
    第1 項規定加重其刑。爰審酌被告前經觀察勒戒、強制戒治
    及刑執行完畢後，猶另萌施用毒品犯意，再犯本案２罪，顯
    見其戒除毒癮之意志薄弱，且未衷心悛悔，漠視法令之禁制
    ，恣意濫用毒品，其行可訾，惟尚知坦承犯行，兼衡其施用
    毒品之種類、期間、次數、動機、目的、手段等一切情狀，
    分別量處如主文所示之刑，並定其應執行之刑，以資懲儆。
四、扣案注射針筒內含之第一級毒品海洛因（量微而未秤重），
    為本案查獲之毒品，已如上述，爰依毒品危害防制條例第18
    條第1 項前段規定，不問屬於犯人與否，宣告沒收銷燬之；
    又扣案盛裝上開毒品海洛因之注射針筒1 支，係被告所有供
    其犯上開事實欄二所示施用毒品罪所用之物，業經其於警
    詢時供明在卷，爰依刑法第38條第1 項第2 款之規定宣告沒
    收；另如上揭犯罪事實欄二所載之針筒，雖係被告持以犯
    本案施用第一級毒品罪所用之物，惟被告陳明業已丟棄滅失
    ，本院衡酌該針筒並未扣案，亦無其他積極事證足資證明該
    針筒目前仍然存在，爰不予宣告沒收，附此敘明。
據上論斷，應依刑事訴訟法第273 條之1 第1 項、第284 條之1
、第299 條第1 項前段，毒品危害防制條例第10條第1 項、第23
條第2 項、第18條第1 項前段，刑法第11條前段、第47條第1 項
前段、第51條第5 款、第38條第1 項第2 款，判決如主文。
本案經檢察官朱俊銘到庭執行職務。
中    華    民    國  100     年    3     月    21    日
                  刑事第二庭  法  官  王屏夏
上列正本證明與原本無異。
如不服本判決，應於判決送達後10日內敘明上訴理由，向本院提
出上訴狀 (應附繕本) ，上訴於臺灣高等法院。其未敘述上訴理
由者，應於上訴期間屆滿後20日內向本院補提理由書「切勿逕送
上級法院」。
                              書記官  林進煌
中    華    民    國   100    年    3     月    21    日
附錄本案論罪科刑法條全文：
毒品危害防制條例第10條
施用第一級毒品者，處 6 月以上 5 年以下有期徒刑。
施用第二級毒品者，處 3 年以下有期徒刑。